【裁判字號】    99,易,171
【裁判日期】    990812
【裁判案由】    竊盜
【裁判全文】
臺灣花蓮地方法院刑事判決               99年度易字第171號
公  訴  人  臺灣花蓮地方法院檢察署檢察官
被      告  乙○○
上列被告因竊盜案件，經檢察官提起公訴（99年度偵字第1345號
），本院判決如下：
    主  文
乙○○犯攜帶兇器竊盜罪，處有期徒刑陸月，如易科罰金，以新
台幣壹仟元折算壹日。緩刑貳年，並應於判決確定後壹年內，向
執行檢察官指定之公益團體、地方自治團體或社區提供捌拾小時
之義務勞務。緩刑期間付保護管束。
其餘被訴部分無罪。
    事實及理由
壹、有罪部分：
一、犯罪事實：乙○○意圖為自己不法之所有，於民國98年2月5
    日上午9時15分許，持客觀上可作為兇器使用之釘耙1枝，前
    往花蓮縣光復鄉○○村○○路230 號檳榔園內，竊取甲○○
    所有之檳榔305 粒，為鄰居曾菊蘭發現報警處理，經警循線
    於花蓮縣光復鄉○○村○○路231 號乙○○所居住友人住處
    扣得檳榔3把（305粒）、釘鈀1枝而查獲。
二、認定犯罪事實之證據：
  (一)被告乙○○於警詢及本院準備程序、審理中之自白。
  (二)被害人甲○○及證人曾菊蘭於警詢之證述。
  (三)被害人甲○○出具之贓物認領保管單、現場暨被告所使用竊
    盜之釘耙照片共8張。
三、論罪科刑：
  (一)按刑法第321條第1項第3 款之攜帶兇器竊盜罪，係以行為人
    攜帶兇器竊盜為其加重條件，此所謂之兇器，其種類並無限
    制，凡客觀上足以對人之生命、身體、安全構成威脅，具有
    危險性之兇器均屬之，且祇須行竊時攜帶此種具有危險性之
    兇器為已足，並不以攜帶之初有行兇之意圖為必要（最高法
    院79年臺上字第5253號判例參照）。查被告行竊時所攜帶之
    釘鈀１枝，為鐵製材質，質地堅硬且形狀尖銳，有照片在卷
    可稽，客觀上足以對於人之身體、生命安全構成威脅而具有
    危險性，自屬兇器無訛。是核被告所為，係犯刑法第321 條
    第1項第3款之攜帶兇器竊盜罪。爰審酌被告並無前科，被害
    人甲○○與被告為乾姊弟，未經甲○○同意而持釘鈀竊取檳
    榔之動機、目的、手段，犯罪所生之危害非大，犯罪後坦承
    犯行態度良好等一切情狀，量處如主文所示之刑，並諭知易
    科罰金之折算標準，以資懲儆。又被告未曾受有期徒刑以上
    刑之宣告，有卷附臺灣高等法院被告前案紀錄表可按，本院
    認其經此偵、審程序之教訓，當知所警惕，而無再犯之虞，
    並認前開對其宣告之刑，以暫不執行為適當，爰併諭知緩刑
    2 年，並命其於判決確定後1 年內向執行機關指定之公益團
    體、地方自治團體或社區提供義務勞務80個小時。另併宣告
    在緩刑期內付保護管束，俾能由觀護人予以適當督促，並發
    揮附條件緩刑制度之立意及避免短期自由刑執行所肇致之弊
    端，以期符合本件緩刑目的。
  (二)被告所犯加重竊盜罪所攜帶之釘鈀1 枝，非被告所有，業據
    被告供陳在卷，爰不予宣告沒收，併予敘明。
貳、無罪部分：
一、公訴意旨略以：乙○○意圖為自己不法之所有，於民國（下
    同）98年1月15日9時15分許，前往甲○○位於花蓮縣光復鄉
    ○○村○○路230 號之檳榔園內，以徒手方式竊取甲○○所
    栽種之檳榔30粒。同年月29日10時許，再基於意圖為自己不
    法所有之犯意，前往上開檳榔園，以相同手法，再竊取檳榔
    約80粒，因認被告涉犯刑法第320條第1項竊盜罪嫌云云。
二、按犯罪事實應依證據認定之，無證據不得認定犯罪事實；不
    能證明犯罪者，應諭知無罪之判決；又被告或共犯之自白，
    不得作為有罪判決之唯一證據，仍應調查其他必要之證據，
    以察其是否與事實相符；刑事訴訟法第154 條第2 項，第30
    1 條第1 項、第156 條第2 項分別定有明文。此所謂認定犯
    罪事實之證據，係指足以認定被告確有犯罪行為之積極證據
    而言，如未能發現相當證據或證據不足以證明，自不能以推
    測或擬制之方法，以為裁判基礎；又認定犯罪事實所憑之證
    據，雖不以直接證據為限，間接證據亦包括在內；然而無論
    直接或間接證據，其為訴訟上之證明，須於通常一般之人均
    不致有所懷疑，而得確信其為真實之程度者，始得據為有罪
    之認定，倘其證明尚未達到此一程度，而有合理之懷疑存在
    時，即不能為被告有罪之認定，而應諭知無罪之判決（最高
    法院29年上字第3105號、40年臺上字第86號、76年臺上字第
    4986號判例意旨參照）。
三、公訴人認被告涉犯上開竊盜罪嫌，無非係以被告於警詢之供
    述為其主要論據。訊據被告固坦承有為上述2 次竊盜犯行，
    惟查，此部分除被告坦承有竊取檳榔之供述外，並無其他積
    極證據可資佐證，是被告之自白是否屬實，尚無法證實，此
    外，復無其他積極證據可資證明，依法自不得僅憑被告自白
    而認定犯罪，從而，被告被訴於98年1月15日、98年1月29日
    之竊盜犯行，尚屬不能證明，揆諸前揭說明，自應為被告無
    罪判決之諭知。
參、據上論斷，應依刑事訴訟法第284條之1、第299條第1項前段
    、第310條之1、第301條第1項，刑法第321條第1項第3 款、
    第41條第1項前段、第74條第1項第1款、第2項第5款、第 93
    條第1項第2款，判決如主文。
本案經檢察官龔書安到庭執行職務。
中    華    民    國    99    年    8     月    12    日
                  刑事第二庭    法  官  蔡寶樺
以上正本證明與原本無異。
如不服本判決應於收受送達後10日內向本院提出上訴書狀，並應
敘述具體理由。其未敘述上訴理由者，應於上訴期間屆滿後20日
內向本院補提理由書(均須按他造當事人之人數附繕本)「切勿逕
送上級法院」。告訴人或被害人如對於本判決不服者，應具備理
由請求檢察官上訴，其上訴期間之計算係以檢察官收受判決正本
之日期為準。
中    華    民    國    99    年    8     月    12    日
                                書記官
附錄本判決論罪之法律條文：
中華民國刑法第321條：
犯竊盜罪而有左列情形之一者，處6月以上、5年以下有期徒刑：
一、於夜間侵入住宅或有人居住之建築物、船艦或隱匿其內而犯
    之者。
二、毀越門扇、牆垣或其他安全設備而犯之者。
三、攜帶兇器而犯之者。
四、結夥三人以上而犯之者。
五、乘火災、水災或其他災害之際而犯之者。
六、在車站或埠頭而犯之者。
前項之未遂犯罰之。

司法院資訊處製作；財團法人民間司法改革基金會備份。
